臺灣臺中地方法院刑事判決　　　　　　 96年度訴緝字第461號
公　訴　人　臺灣臺中地方法院檢察署檢察官
被　　　告　乙○○
上列被告因違反毒品危害防制條例案件，檢察官提起公訴（九十
三年度毒偵字第三七九一號）後，暨移送併辦（九十三年度毒偵
字第四四五九號、九十四年度毒偵字第九六六號），被告就被訴
事實為有罪之陳述，經本院合議庭裁定由受命法官獨任進行簡式
審判程序，本院判決如下：
    主    文
乙○○連續施用第一級毒品，處有期徒刑壹年貳月；又連續施用
第二級毒品，處有期徒刑拾月。應執行有期徒刑壹年拾月。
    犯罪事實
一、乙○○前因施用毒品案件，經本院依臺灣臺中地方法院檢察
    署檢察官之聲請，以裁定令入戒治處所施以強制戒治，甫於
    民國九十年四月三十日執行完畢。詎仍不知戒絕，於強制戒
    治執行完畢後五年內，竟基於施用第一級毒品海洛因之概括
    犯意，於九十三年八月二十四日二十時許、九十三年九月二
    十七日二十時許，連續在臺中市○○路四○九號之二八號九
    樓住處，以注射針筒注射之方式，施用第一級毒品海洛因各
    一次；另基於施用第二級毒品甲基安非他命之概括犯意，於
    九十三年八月二十四日十三時許、九十三年八月三十日十三
    時許、九十三年九月二十八日二十二時許，連續在臺中市○
    ○路四○九號之二八號九樓住處，以將甲基安非他命放入玻
    璃球內點火燒烤產生煙霧，以口鼻吸食之方式，施用第二級
    毒品甲基安非他命各一次。嗣因保護管束期間，先後於九十
    三年八月二十六日十四時二十分許、九十三年九月一日十一
    時四十五分許、九十三年九月二十九日十時十六分許，為臺
    灣臺中地方法院檢察署觀護人採尿送驗後查獲。
二、案經臺灣臺中地方法院檢察署檢察官主動偵查起訴暨臺灣臺
    中地方法院檢察署檢察官移送併辦。
    理    由
一、前揭事實，業據被告於本院審理時坦承不諱，且被告為觀護
    人三次採集其尿液送驗結果，二次係呈嗎啡及甲基安非他命
    陽性反應，一次係呈甲基安非他命之陽性反應，此有中山醫
    學大學附設醫院檢驗科藥物檢測中心濫用藥物尿液檢驗報告
    三份（臺灣臺中地方法院檢察署九十三年度毒偵字第三七九
    一號卷第一五頁、臺灣臺中地方法院檢察署九十四年度毒偵
    字第九六六號卷第一九頁背面、臺灣臺中地方法院檢察署九
    十三年度毒偵字第四四九五號卷第一四頁）在卷可稽，足認
    被告自白與事實相符。是本案事證明確，被告犯行堪以認定
    。
二、被告曾因施用毒品案件，經本院依臺灣臺中地方法院檢察署
    檢察官之聲請，以裁定令入戒治處所施以強制戒治，甫於九
    十年四月三十日執行完畢等情，此有臺灣臺中地方法院檢察
    署刑案資料查註紀錄表、全國施用毒品案件紀錄表及臺灣高
    等法院被告前案紀錄表在卷可稽，被告於強制戒治執行完畢
    後五年內，再犯本案施用毒品之犯行，依毒品危害防制條例
    第二十三條第二項之規定，自應依法論科。
三、被告行為後，刑法第五十六條連續犯、第五十一條第五款定
    執行刑之規定，業於九十四年一月七日分別正公布刪除或修
    正，依刑法施行法第十條之一之規定，於九十五年七月一日
    施行，被告前揭多次施用第一級毒品海洛因、第二級毒品甲
    基安非他命之犯行在前開法律修正公布施行前，自應依新法
    第二條第一項「從舊從輕」之規定，比較新、舊法，如依新
    法規定，原連續犯之數犯行，應依數罪之規定併罰，如依修
    正刪除前之連續犯規定，則應依修正前刑法第五十六條規定
    以一罪論，但得加重其刑至二分之一，數罪併罰之結果，顯
    較以一罪論而加重其刑至二分之一之結果不利於被告；又有
    期徒刑定執行刑之規定，最上限已由舊法之二十年，修正為
    不得逾三十年，依修正後之規定，顯不利於被告。是經綜合
    比較新舊法結果，以舊法較有利於被告，自應適用修正前即
    行為時之舊法處斷。核被告所為，係犯毒品危害防制條例第
    十條第一項、第二項之施用第一、二級毒品罪。其於施用第
    一、二級毒品前持有第一、二級毒品之低度行為，均為施用
    之高度行為所吸收，不另論罪。被告先後二次施用第一級毒
    品海洛因、三次施用第二級毒品甲基安非他命之犯行，時間
    緊接，犯罪構成要件相同，各顯係基於概括犯意為之，均應
    依修正前之連續犯規定論以一罪，並加重其刑。爰審酌被告
    曾經強制戒治後，猶再施用毒品不輟，與施用毒品除戕害自
    身健康外，併對社會秩序生不良影響，及其施用之期間與次
    數，暨犯罪後坦承犯行等一切情狀，量處如主文所示之刑，
    並定其應執行之刑。末查被告所犯本案施用第一、二級毒品
    之犯行犯罪時間，雖係均於九十六年四月二十四日之前，然
    本件被告係在中華民國九十六年罪犯減刑條例施行前之九十
    三年十二月二十八日經通緝，而於九十六年九月一日經警緝
    獲，其並未於九十六年十二月三十一日以前自動歸案接受審
    判，依同條例第五條之規定，即不得依該條例減刑，附此敘
    明。
據上論斷，應依刑事訴訟法第二百七十三條之一第一項、第二百
九十九條第一項前段，毒品危害防制條例第十條第一項、第二項
，刑法第十一條前段、第二條第一項、修正前第五十六條、修正
前第五十一條第五款，判決如主文。
本案經檢察官甲○○到庭執行職務。
中　　華　　民　　國　　96　　年　 10　　月　　 5　　 日
                  刑事第十四庭  法  官  劉逸成
上正本證明與原本無異。
如不服本判決，應於送達後十日內向本院提出上訴狀（須附繕
本），上訴於臺灣高等法院臺中分院。
上訴書狀如未敘述理由，應於上訴期間屆滿後20日內補提理由書
於本院。
                                書記官  高勳楠
中　　華　　民　　國　　96　　年　　10　　月　　5 　　日
附錄論罪科刑法條
毒品危害防制條例第十條
施用第一級毒品者，處六月以上五年以下有期徒刑。
施用第二級毒品者，處三年以下有期徒刑。
